# 节能专项资金（工业清洁生产项目支持资金）如何会计和税务处理

提问人：xflcpa123 时间：2015-09-10 17:49:12
请教各位老师：财政部下发的 2015 年度节能专项资金（工业清洁生产项目支持资金）如何会计和税务处理？
会计处理：
1 、直接进资本公积。
2 、按政府补助处理：（ 1 ）与资产相关的计入递延收益 ，（ 2 ）与收益相关的计入营业外收入。
税务处理：
1 、免税收入，不用交税。
2 、按正常政府补助相应的税务处理。

回答人：chenyiwei
会计上应按政府补助处理。虽然 2007 年时发布的《节能技术改造财政奖励资金管理暂行办法》（财建[2007]371号）规定需计入资本公积，但 2011 年取代该文件的《节能技术改造财政奖励资金管理办法》就已不再有计入资本公积的要求，而是作为普通的政府补助核算了。这类财政资金属于专项经费补助，按《企业财务通则》第二十条属于其中的第三类财政资金，也不应计入资本公积。